# 请教请版主及众高手，合并报表抵销关系交易的问题

提问人：hjihuacpa 时间：2012-05-26 19:12:44
如果做了减少长期股权投资-损益调整及投资收益，这一调整。这势必影响合并报表层反映的长期股权投资—黄河公司，与黄河公司账面净资产的20%不相符。而且这种不相符将会一直持续，可以这样理解吗？

回答人：chenyiwei
确实会一直存在，直到以下两个事项发生之日中的较早者：（ 1 ）黄河公司将对C公司的长期股权投资处置给与A、B不存在关联方关系的第三方；（ 2 ）B公司将黄河公司的股权予以处置，丧失重大影响。

提问人：hjihuacpa 时间：2012-05-26 13:11:14
母公司下属A，B二个全资子公司，现A公司将其全资子公司C公司（母公司的孙公司）转让给B公司持有20%股权的黄河公司。请问就A公司转让过程中产生的投资损益，在合并报表层是否需要抵销？如抵销，其抵销分录该如何编制？？

回答人：chenyiwei
回复 hjihuacpa 的帖子
如果以后年度黄河公司被纳入合并范围，则适用解释 4 号第三条关于分步购买实现企业合并的规定，对黄河公司的各项资产、负债（包括处于其合并范围内的C公司的资产和负债）是要按取得控制权之日的公允价值重新计量的（差额计入损益）。由于重新确定公允价值和重新计算商誉的影响，购买日之后原先的该差异也就不存在了，而是从购买日起重新计算。